臺灣高等法院高雄分院刑事判決　　　　 96年度上易字第760號
上　訴　人
即　被　告　甲○○
上　訴　人
即　被　告　乙○○
共　　　同
選任辯護人　吳澄潔　律師
上列上訴人因違反商標法案件，不服臺灣屏東地方法院96年度易
字第370 號中華民國96年7 月4 日第一審判決（起訴案號：臺灣
屏東地方法院檢察署96年度偵字第1284號），提起上訴，本院判
決如下：
    主  文
原判決撤銷。
甲○○明知未得商標權人同意，於同一之商品，使用相同之註冊
商標之商品而販賣，累犯，處有期徒刑拾月，減為有期徒刑伍月
，如易科罰金以新臺幣壹仟元折算壹日。扣案如附表所示之物均
沒收。
乙○○明知未得商標權人同意，於同一之商品，使用相同之註冊
商標之商品而販賣，處有期徒刑伍月，減為有期徒刑貳月又拾伍
日，如易科罰金以新臺幣壹仟元折算壹日。扣案如附表所示之物
均沒收。
    事  實
一、甲○○於民國（以下同）92年間因違反菸酒管理法案件，經
    台灣屏東地方法院以92年度潮簡字第370 號判決處有期徒刑
    3 月確定，於93年1 月8 日易科罰金執行完畢，仍不知悔改
    ，與乙○○2 人均明知如附件所示文字及圖之商標圖樣，係
    金門酒廠實業股份有限公司（以下簡稱「金門酒廠」）向經
    濟部智慧財產局申請註冊取得商標專用權之商標，指定使用
    於高粱酒等商品，且仍在專用期間，任何人未經該商標專用
    權人之同意或授權，不得於同一商品或類似商品，使用相同
    或近似於此註冊商標商品，或將此商品販賣。乙○○因意圖
    販賣仿冒之金門高粱酒營利，於95年12月22日下午2 時許，
    以其0000000000號行動電話撥打甲○○所使用之0000000000
    號行動電話，與亦有販賣仿冒商標商品犯意之甲○○洽定以
    附表所示低於市價之價格，購買如附表所示之金門高粱酒，
    甲○○即以不詳方式取得如附表所示之仿冒金門高粱酒，並
    指示乙○○前往其父親位於屏東縣枋寮鄉○○村○○路路邊
    之工寮取貨，乙○○即於同日晚上7 時許，駕駛車牌號碼15
    28─MH號自小貨車抵達該工寮，經以電話與甲○○確認數量
    及付款方式後，將甲○○所出售予其之如附表所示仿冒之金
    門高粱酒搬至其自小貨車後車斗上，駛離現場。適其於同日
    晚上7 時15分，駕車行經屏東縣枋寮鄉○○村○○路段保安
    宮外中營旁，為警據報當場查獲，當場扣得附表所示之仿冒
    金門高粱酒。
二、案經屏東縣警察局枋寮分局移送臺灣屏東地方法院檢察署檢
    察官偵查起訴。
    理  由
一、按除被告所犯為死刑、無期徒刑、最輕本刑為3 年以上有期
    徒刑之罪或高等法院管轄第一審案件者外，於已經被告就被
    訴事實為有罪之陳述時，經審判長告知被告簡式審判程序之
    旨，並聽取公訴人及被告之意見後，依刑事訴訟法第273 條
    之1 第1 項之規定，裁定進行簡式審判程序，先此敘明。
二、上開販賣仿冒金門高粱酒之事實，業據上訴人甲○○、乙○
    ○於原審及本院審理時坦承不諱，並經證人即金門酒廠高雄
    分公司事務員蔣清杰於警詢中陳述屬實，復有中華民國商標
    註冊證、金門酒廠檢驗報告書、仿偽酒基本資料表、屏東縣
    政府扣押物明細表、通聯紀錄各1 份、扣案仿冒金門高粱酒
    及查獲現場相片等可稽，並有附表所示之仿冒金門高粱酒扣
    案可資佐証，上訴人甲○○、乙○○2 人之自白核與事實相
    符，事證明確，其等犯行均已堪認定。
三、按所謂販賣，以行為人明知為此類商品，具有營利之目的，
    將之販入或賣出，有其一即屬成立，並不以販入後復行賣出
    為構成要件，最高法院80年度臺非字第48號判決意旨可資參
    照，是上訴人乙○○意圖販賣營利，向上訴人甲○○販入仿
    冒之金門高粱酒，雖未及出售他人，仍成立販賣仿冒商品罪
    。是核上訴人甲○○、乙○○所為，均係犯商標法第82條之
    明知未得商標權人同意，於同一商品，使用相同之註冊商標
    之商品而販賣罪。又上訴人甲○○前於92年間因違反菸酒管
    理法案件，經台灣屏東地方法院以92年度潮簡字第370 號判
    決處有期徒刑3 月確定，於93年1 月8 日易科罰金執行完畢
    之事實，有臺灣高等法院被告前案紀錄表附卷可憑，其於刑
    之執行完畢後5 年內，故意再犯本案，為累犯，應依刑法第
    47條第1 項加重其刑。
四、原審予以論科，固非無見，惟查上訴人甲○○、乙○○所犯
    違反商標法罪，在中華民國96年4 月24日以前，其罪刑合於
    減刑條件，原審未及依中華民國96年罪犯減刑條例規定予以
    減刑，尚有未洽，上訴人甲○○、乙○○上訴指摘原判決量
    刑過重，雖無理由，惟原判決既有可議，自應予撤銷改判，
    審酌上訴人甲○○、乙○○仿冒金門高粱酒，而商標具有辨
    識商品來源之功用，企業者通常經過相當時間並投入大量資
    金於商品之行銷及品質之改良，始得使該商標具有代表一定
    品質之效，其2 人竟因貪圖小利，販賣仿冒之假酒，對商標
    權人之權益侵害非小，且對消費大眾之生命、健康造成危險
    ，上訴人甲○○曾因販賣仿冒米酒違反菸酒管理法，經本院
    判處有期徒刑3 月，並執行完畢，又再犯本案販賣仿冒之金
    門高粱酒，2 人均已坦承犯行，扣案仿冒之金門高粱酒尚未
    流入市面，而未造成實際危害，2 人尚未獲得不法利益，及
    渠等之素行、犯罪動機、手段等一切情狀，爰仍依原判量處
    上訴人甲○○有期徒刑10月，上訴人乙○○有期徒刑5 月，
    又上訴人甲○○、乙○○2 人犯罪時間，在中華民國96年4
    月24日以前，所犯違反商標法罪，合於減刑條件，均應依中
    華民國96年罪犯減刑條例規定分別減刑2 分之1 為有期徒刑
    5 月、2 月又15日，並均諭知如易科罰金以新臺幣1 千元折
    算1 日。扣案之如附表所示之仿冒金門高粱酒，均係上訴人
    甲○○、乙○○犯商標法第82條之罪所販賣之物，不問屬於
    被告與否，均應依商標法第83條之規定宣告沒收。
據上論結，應依刑事訴訟法第369 條第1 項前段、第364 條、第
299 條第1 項前段，商標法第82條、第83條，刑法第11條前段、
第41條第1 項前段、第47條第1 項，中華民國96年罪犯減刑條例
第2 條第1 項第3 款、第7 條第1 項、第2 項、第9 條，判決如
主文。
本案經檢察官許月雲到庭執行職務。
中　　華　　民　　國　　96　　年　　9 　　月　　21　　日
            刑事第六庭  審判長法  官  王憲義
                              法  官  邱永貴
                              法  官  張盛喜
以上正本證明與原本無異。
不得上訴。
中　　華　　民　　國　  96　　年　　9 　　月　　21　　日
                              書記官  林明威
附錄本件判決論罪科刑法條：
商標法第82條：
明知為前條商品而販賣、意圖販賣而陳列、輸出或輸入者，處1
年以下有期徒刑、拘役或科或併科新臺幣5萬元以下罰金。
附表：
┌──┬───────┬───┬─────────┐
│編號│扣案物品名稱  │數  量│  購  買  價  格  │
├──┼───────┼───┼─────────┤
│ 1. │58度、300 毫升│168瓶 │每瓶新台幣（下同）│
│    │金門高粱酒    │      │170 元            │
├──┼───────┼───┼─────────┤
│ 2. │58度、600 毫升│60瓶  │每瓶330元         │
│    │金門高粱酒    │      │                  │
├──┼───────┼───┼─────────┤
│ 3. │38度、600 毫升│60瓶  │每瓶330元         │
│    │金門高粱酒    │      │                  │
└──┴───────┴───┴─────────┘
